臺灣高雄地方法院刑事判決　　　　　　　九十三年度交簡上字第一○九號
　　上　訴　人　臺灣高雄地方法院檢察署檢察官
　　被　　　告　甲○○
右列上訴人因被告過失傷害案件，不服中華民國九十三年四月十五日本院交通法庭九
十三年度交簡字第七二七號所為第一審刑事簡易判決（聲請簡易判決處刑書案號：九
十三年度調偵字第一六○號）提起上訴，本院管轄之第二審合議庭依簡式審判程序審
理判決如左：
    主  文
上訴駁回。
甲○○緩刑貳年。
    事  實
一、甲○○為考領有普通小型車駕駛執照之人，於民國九十二年六月十五日十六時許
    ，駕駛車牌號碼：ＹＣ－九二七○號自小客車，沿高雄市新興區○○○路由北往
    南方向行駛，途經上開路段忠孝一路一二三號前（近五福二路交叉路口處）慢車
    道欲變換至快車道時，本應注意：「汽車在雙向二車道行駛時，應依左列規定：
    五、在快慢車道間變換車道時，應讓直行車先行，並注意安全距離」之道路交通
    安全規定，而依當時為白天、天候陰，惟視距良好，道路無缺陷亦無障礙物、路
    面乾燥等情況，又無不能注意之情事，詎竟仍疏未注意及此，未讓直行同向行駛
    之張博超、丙○○所駕駛之自小客車先行，而撞及由張博超所駕駛之車牌號碼：
    Ｋ三－二七八六號自小客車右前側，復向前撞及丙○○所駕駛之車牌號碼：ＵＱ
    －二九八三號自小客車後車尾，致妊娠十七週之丙○○受有下腹痛（先兆性流產
    ）之傷害。甲○○於車禍肇事後，於有追訴犯罪權限之機關未發覺前，留在現場
    向到場處理事故之警員坦承肇事自首其犯罪而接受裁判。
二、案經丙○○訴由臺灣高雄地方法院檢察署檢察官偵查聲請以簡易判決處刑。
    理  由
一、本案被告所犯刑法第二百八十四條第一項前段之過失傷害罪，其法定刑為死刑、
    無期徒刑、最輕本刑為三年以上有期徒刑以外之罪，於準備程序進行中，被告就
    被訴事實為有罪之陳述，經受命法官告知簡式審判程序之要旨及經被告同意適用
    簡式審判程序後，本院合議庭裁定本案由合議庭進行簡式審判程序審理在卷，合
    先敘明。
二、訊據被告甲○○對有於右揭時、地因過失發生車禍致告訴人丙○○受有下腹痛（
    先兆性流產）傷害之犯罪事實供認不諱，核與告訴人於警詢、偵查中指訴之情節
  相符，並有道路交通事故現場圖、道路交通事故調查報告表(一)及(二)各一份、交通
    事故談話紀錄表二紙（詳九十二年度他字第四九○九號偵卷內第五頁至第十頁）
    ，及高雄醫學大學附設中和紀念醫院出具之告訴人受有傷害之診斷證明書一紙（
    詳九十三年度偵字第五九七號偵卷內第十頁）附卷可資佐證。此外，被告於本院
    審理中，業就其過失致告訴人受有傷害之犯行，與告訴人達成和解、賠償損害新
    臺幣（下同）八萬元，且已給付完畢之事實，有卷附和解書一紙可稽（詳本院卷
    內第二十七頁），足認被告之自白核與事相符。按「汽車在雙向二車道行駛時，
    應依左列規定：五、在快慢車道間變換車道時，應讓直行車先行，並注意安全距
    離」，道路交通安全規則第九十七條第五款定有明文。被告為考領有普通小型車
    駕駛執照之人（詳本院卷內第三十八頁電腦查詢資料），駕車自應注意上開道路
    交通安全規定而不能諉為不知。而依肇事現場圖及道路交通事故調查報告表(一)及
    (二)所示，當時為白天、天候陰，惟視距良好，道路無缺陷亦無障礙物、路面乾燥
    等情況，並無不能注意之情事，詎被告竟仍疏未注意及此，駕駛自小客車行經上
    開路段而未讓告訴人所駕駛之自小客車直行車先行，致肇生本案車禍使告訴人受
    有下腹痛（先兆性流產）之傷害，且被告之過失亦確與告訴人受有傷害間，具有
    相當之因果關係，被告駕駛自小客車顯有過失甚明。另被告於車禍肇事後，於有
    追訴犯罪權限之機關未發覺前，留在現場向到場處理事故之警員坦承肇事自首其
    犯罪而接受裁判之事實，業據被告於警詢中供述明確，有交通事故談話紀錄表可
    稽（詳九十二年度他字第四九○九號偵卷內第九頁）。事證明確，被告右揭過失
    傷害之犯行洵堪認定，應予依法論科。
三、核被告甲○○之所為，係犯刑法第二百八十四條第一項前段之過失傷害罪。被告
    車禍肇事後，於有追訴犯罪權限之機關未發覺前，留在現場向到場處理事故之警
    員坦承肇事自首其犯罪而接受裁判，應依刑法第六十二條前段自首之規定減輕其
    刑。原審審酌被告明知於駕駛汽車變換車道時，應讓直行車先行，並注意安全距
    離，竟疏未為之，先碰撞案外人張博超之汽車後，再追撞告訴人丙○○之汽車，
    致告訴人丙○○受有先兆性流產之傷害，且迄未積極與告訴人丙○○達成和解，
    惟念其犯後坦承犯行，且尚無前科、素行良好，僅因一時疏失而肇事，復向警員
    自首犯罪而接受審判等一切情狀，援引刑事訴訟法第四百四十九條第一項前段、
    第三項、第四百五十四條第二項，刑法第二百八十四條第一項前段、第四十一條
    第一項前段、第六十二條前段，罰金罰鍰提高標準條例第一條前段、第二條，逕
    以簡易判決判處被告有期徒刑三月，並諭知易科罰金之折算標準，經核原審認事
    用法，均無違誤，量刑亦屬妥適，上訴意旨猶執被告之行為不僅只造成告訴人傷
    害，並影響告訴人之胎兒，原審僅判處被告有期徒刑三月實屬量刑過輕等情提起
    上訴，指摘原判決不當，為無理由，上訴應予駁回。
四、惟查，被告前未曾受有期徒刑以上刑之宣告，有臺灣高等法院被告全國前案紀錄
    表一份在卷可稽，本院衡酌被告素行良好，僅係一時過失致告訴人受有傷害，且
    於原審判決後已與告訴人達成和解、賠償八萬元並已給付完畢，有卷附和解書一
    紙可據，及被告經此偵、審教訓後，當知所警惕，諒無再犯之虞，本院認為被告
    所應受宣告之刑，以暫不執行為適當，爰併諭知緩刑二年，以勵自新。
據上論斷，應依刑事訴訟法第四百五十五條之一第一項、第三項、第三百六十八條，
第二百七十三條之一第一項，刑法第七十四條第一款，判決如主文。
本案經檢察官乙○○到庭執行職務。
中  華      民      國      九十三      年    八    月    二十四    日
                                      臺灣高雄地方法院刑事第六庭
                                        審判長法  官  陳  志  銘
                                              法  官  陳  信  旗
                                              法  官  柯  盛  益
右正本證明與原本無異。
不得上訴。
                                              書記官  陳  昱  良
中      華      民      國      九十三    年    八    月    二十四    日
附錄本判決論罪科刑法條全文
中華民國刑法第二百八十四條第一項：
因過失傷害人者，處六月以下有期徒刑、拘役或五百元以下罰金，致重傷
者，處一年以下有期徒刑、拘役或五百元以下罰金。
